臺灣高等法院刑事裁定
110年度抗字第187號
抗  告  人
即  受刑人  董倫輝



上列抗告人即受刑人因聲請定其應執行刑案件，不服臺灣桃園地
方法院中華民國110年1月8日裁定（109年度聲字第5146號），提
起抗告，本院裁定如下：
    主  文
原裁定撤銷，發回臺灣桃園地方法院。         
    理  由
一、原裁定意旨略以：受刑人董倫輝所犯如附表所示犯罪，業經
    原審法院先後判決如附表所示之刑，均已確定在案，有各該
    判決及本院被告前案紀錄表附卷可稽。茲檢察官以原審法院
    為附表編號6犯罪事實最後判決之法院，且受刑人所犯如附
    表所示之各罪，均係於附表編號1所示之判決確定日期前為
    之，故聲請定應執行之刑，經審核認聲請為正當，爰裁定應
    執行有期徒刑2年5月，並諭知以新臺幣1千元折算1日之易科
    罰金折算標準等語。
二、抗告意旨略以：抗告人即受刑人因數罪併罰定應執行刑後，
    刑期不減反增，抵觸法律正當程序、比例原則，亦違反不利
    益變更禁止原則與罪刑法定原則，爰依法提起抗告，請撤銷
    原裁定，更為適法之裁定云云。
三、按裁判確定前犯數罪者，併合處罰之；數罪併罰，有二裁判
    以上者，依第51條之規定，定其應執行之刑；數罪併罰，分
    別宣告多數有期徒刑者，於各刑中之最長期以上，各刑合併
    之刑期以下，定其刑期，但不得逾30年，刑法第50條第1項
    前段、第53條及第51條第5款分別定有明文。又刑事訴訟法
    第370條第2項、第3項，已針對第二審上訴案件之定應執行
    之刑，明定有不利益變更禁止原則之適用；而分屬不同案件
    之數罪併罰有應更定執行刑之情形，倘一裁判宣告數罪之刑
    ，曾經定其執行刑，再與其他裁判宣告之刑定其執行刑時，
    在法理上亦應同受此原則之拘束。亦即，另定之執行刑，其
    裁量所定之刑期，不得較重於前定之執行刑加計後裁判宣告
    之刑之總和（最高法院103年度台抗字第674、707號裁定意
    旨參照）。
四、經查：
  ㈠抗告人即受刑人董倫輝因違反毒品危害防制條例、商業會計
    法等案件，經原審法院先後判處如附表所示之刑，均分別確
    定在案。而附表編號1至5所示各罪，前經原審法院以107年
    度聲字第3040號裁定應執行有期徒刑2年1月確定，有各該判
    決、裁定及本院被告前案紀錄表附卷可憑。另附表編號2至6
    所示之罪均係在附表編號1裁判確定前所犯，本件聲請合於
    刑法第50條之規定，先予敘明。
  ㈡本件定應執行刑之外部界限為各刑中之最長期（有期徒刑6月
    ）以上、各刑合併之刑期（有期徒刑2年10月：5月+5月+5月
    +6月+5月+5月+3月）以下；再參以抗告人犯如附表編號1至5
    所示之罪，前經原審法院裁定應執行有期徒刑2年1月確定，
    已如前述，是法院再為更定應執行刑時，亦應受該次裁定所
    定應執行刑內部界限之拘束，不得重於附表編號1至5所定之
    應執行刑（有期徒刑2年1月）與附表編號3所示宣告刑（3月
    ）之總和，亦即不得逾有期徒刑2年4月。原審疏未詳酌，竟
    裁定應執行有期徒刑2年5月，顯已逾越上揭內部界限，自有
    未洽。抗告意旨執此指摘原裁定不當，為有理由，為保障抗
    告人權益及兼顧審級利益，爰由本院將原裁定撤銷發回原審
    法院，另為適法之處理。
五、據上論斷，應依刑事訴訟法第413條前段，裁定如主文。　
中　　華　　民　　國　　110 　年　　3 　　月　　16　　日
              　  刑事第二十三庭審判長法　官  許永煌
　　　　　　　　　　　　　　　　　    法　官  吳定亞
　　　　　　　　　　　　　　　　　    法　官  黃美文
以上正本證明與原本無異。
如不服本裁定，應於收受送達後五日內向本院提出再抗告狀。
                                　    書記官  彭威翔
中　　華　　民　　國　　110 　年　　3 　　月　　17　　日
附表：
編        號         1        2        3 罪        名  毒品危害防制條例 毒品危害防制條例 毒品危害防制條例 宣   告   刑  有期徒刑5月 有期徒刑5月2次 有期徒刑6月 犯 罪 日 期  106年4月15日晚間9時35分許為警採尿回溯96小時內某時 106年7月31日106年8月14日 106年11月15日 偵查（自訴）機關年度案號  臺灣桃園地方檢察署106年度毒偵字第3735號 臺灣桃園地方檢察署106年度毒偵字第4973號 臺灣桃園地方檢察署106年度毒偵字第7421號 最  後事實審 法院 臺灣桃園地方法院 臺灣桃園地方法院 臺灣桃園地方法院  案號 106年度壢簡字第1498號 106年度審易字第3089號 107年度審易字第212號  判決日期 106年10月13日 107年3月16日 107年3月16日 確  定判  決 法院 臺灣桃園地方法院 臺灣桃園地方法院 臺灣桃園地方法院  案號 106年度壢簡字第1498號 106年度審易字第3089號 107年度審易字第212號  判決確定日期 106年11月21日 107年4月30日 107年4月30日 是否為得易科罰金之案件  是 是 是 備註  臺灣桃園地方檢察署107年度執字第1450號 臺灣桃園地方檢察署107年度執字第10848號 臺灣桃園地方檢察署107年度執字第9798號   編號1-5經臺灣桃園地方法院107年度聲字第3040號裁定應執行有期徒刑2年1月（已於109年4月23日執行完畢）   

編        號         4        5        6 罪        名  毒品危害防制條例 毒品危害防制條例 商業會計法 宣   告   刑  有期徒刑5月 有期徒刑5月 有期徒刑3月 犯 罪 日 期  106年10月6日 106年9月13日 106年4月間起至6月間止 偵查（自訴）機關年度案號  臺灣桃園地方檢察署106年度毒偵字第7599號 臺灣桃園地方檢察署106年度毒偵字第5901號 臺灣桃園地方檢察署107年度偵字第30019號 最  後事實審 法院 臺灣桃園地方法院 臺灣桃園地方法院 臺灣桃園地方法院  案號 107年度審易字第133號 106年度審易字第3164號 109年度簡字第352號  判決日期 107年3月16日 107年3月16日 109年10月16日 確  定判  決 法院 臺灣桃園地方法院 臺灣桃園地方法院 臺灣桃園地方法院  案號 107年度審易字第133號 106年度審易字第3164號 109年度簡字第352號  判決確定日期 107年4月30日 107年4月30日 109年11月25日 是否為得易科罰金之案件  是 是 是 備註  臺灣桃園地方檢察署107年度執字第9632號 臺灣桃園地方檢察署107年度執字第10849號 臺灣桃園地方檢察署109年度執字第19700號   編號1-5經臺灣桃園地方法院107年度聲字第3040號裁定應執行有期徒刑2年1月（已於109年4月23日執行完畢）